【裁判字號】    95,上訴,1067
【裁判日期】    951018
【裁判案由】    違反槍砲彈藥刀械管制條例
【裁判全文】
臺灣高等法院臺南分院刑事判決
上  訴  人
即  被  告  甲○○
指定辯護人    本院公設辯護人乙○○
上列上訴人因違反槍砲彈藥刀械管制條例案件，不服臺灣嘉義地
方法院95年度訴字第412號中華民國95年8月16日第一審判決（起
訴案號：臺灣嘉義地方法院檢察署95年度偵字第2995號、3236號
），提起上訴，本院判決如下：
    主      文
上訴駁回。
    事      實
一、甲○○前因違反槍砲彈藥刀械管制條例、違反麻醉藥品管制
    條例、殺人未遂、盜匪等案件，經本院以84年聲字第487號
    定應執行有期徒刑6年6月，甲○○先於民國 (下同)85 年9
    月6日假釋出監，於86年間再因竊盜案件經臺灣嘉義地方法
    院於86年9月6日以86年訴字第248號判處有期徒刑2年確定，
    上開假釋並經撤銷，兩案接續執行，又於89年7月26日假釋
    付保護管束出監，復因施用毒品案件經撤銷假釋，於91年1
    月17日入監執行殘刑，甫於92年11月24日縮短刑期執畢出監
    。猶不知悔改，明知槍砲彈藥刀械管制條例管制之物品，非
    經中央主管機關許可不得無故寄藏及持有，竟未經許可，基
    於寄藏可發射子彈具有殺傷力之改造手槍及子彈之犯意，於
    93年年初某日，在嘉義市○○○街20號2樓住處內，未經許
    可，自年籍姓名不詳綽號「阿公」之成年友人處，受寄代藏
    仿BERETTA廠84型半自動手槍及雙管霰彈槍製造之槍枝換裝
    土造金屬槍管改造而成，可擊發適用子彈，具殺傷力之改造
    槍枝2支（槍枝管制編號0000000000、0000000000），及由
    直徑9.71mm、長度19.13mm金屬彈殼與直徑8. 88mm金屬彈頭
    組合而成不具殺傷力之土造子彈1顆、有殺傷力之12GAUGE制
    式霰彈10顆，並於94年底某日，持至嘉義縣中埔鄉山區試射
    2發。嗣95年4月21日下午1時15分許，為警於上址搜索查獲
    ，並扣得前揭槍、彈。
二、案經台北市政府警察局報請臺灣嘉義地方法院檢察署檢察官
    偵查起訴。
    理      由
一、訊據上訴人即被告甲○○對於上揭犯罪事實，於原審及本院
    審理時均坦承不諱，並有台北市政府警察局搜索扣押筆錄、
    扣押物品目錄表、扣押物品收據、照片6幀在卷足稽，復有
    仿BER ETTA廠84型半自動手槍及改造霰彈槍各一支、土造子
    彈一顆、12 GAUGE制式霰彈10顆扣案可佐，均足徵被告上開
    自白確與事實相符，堪以採信。而上開扣案被告所寄藏之改
    造手槍2支（槍枝管制編號第0000000000、0000000000號）
    、土造子彈一顆，制式霰彈10顆，經送內政部警政署刑事警
    察局鑑定，其結果認：「一、送鑑貝瑞塔廠改造手槍一枝（
    槍枝管制編號000000000）認係由仿BERETTA廠84型半自動手
    槍製造之槍枝換裝土造金屬槍管改造而成之改造手槍，機械
    性能良好，可供擊發適用子彈使用，認具殺傷力。二、送鑑
    改造子彈1顆認係由直徑9.71mm、長度19.13mm金屬彈殼與直
    徑8.88 mm金屬彈頭組合而成之土造子彈，彈底具撞擊痕跡
    ，經實際試射，認不具殺傷力。三、送鑑改造霰彈槍1支 (
    槍枝管制編號0000000000），認係由仿雙管霰彈槍製造之槍
    枝換裝土造金屬槍管改造而成之改造槍枝，雖欠缺槍托，惟
    不影響其擊發子彈功能，可供擊發適用子彈使用，認具殺傷
    力。四、送鑑制式霰彈槍子彈10顆，認均係12GAUGE制式霰
    彈：2顆認具殺傷力；其餘八顆之彈底具撞擊痕跡，經實際
    試射，均可擊發，認均具殺傷力」等情，有內政部警政署刑
    事警察局95年6月14日刑鑑字第0950061769號槍彈鑑定書乙
    份附卷可稽。被告甲○○雖於本院審理中復辯稱上開改造霰
    彈槍不具殺傷力云云，與鑑定意見不符，尚非可採。是上開
    扣案改造手槍及制式子彈均具有殺傷力無疑。故本件事證明
    確，被告上揭犯行堪予認定，應依法論科。
二、按未經許可持有槍砲、彈藥、刀械等罪，其持有之繼續，為
    行為之繼續，並非狀態之繼續，故一經持有，其犯罪即告成
    立，但其完結，須繼續至持有行為終了時為止，其間法律縱
    有變更，因其行為繼續實施行為至新法施行以後，即應適用
    新法，尚無行為後法律變更可言，最高法院88年度臺上字第
    2968號判決意旨可資參照。查槍砲彈藥刀械管制條例第11條
    ，業於94年1月26日修正公布，於同年1月28日生效，被告未
    經許可，受寄藏可發射子彈具有殺傷力之改造手槍之行為，
    於修正前係犯槍砲彈藥刀械管制條例第11條第4項之未經許
    可，寄藏可發射子彈具有殺傷力之改造手槍罪；於修正後則
    係犯同條例第8條第4項之未經許可，寄藏可發射子彈具有殺
    傷力之改造手槍罪。其法定刑由1年以上7年以下有期徒刑，
    併科新臺幣7百萬元以下罰金，修正為3年以上10年以下有期
    徒刑，併科新臺幣7百萬元以下罰金。故被告所犯未經許可
    ，寄藏可發射子彈具有殺傷力之改造手槍罪之「寄藏行為」
    ，性質上係屬犯罪行為之繼續，而非犯罪狀態之繼續，應直
    接適用修正公布後之槍砲彈藥刀械管制條例第8條第4項規定
    ，加以論處，尚無新舊法比較之問題，合先敘明。
三、核被告上開所為，係違反槍砲彈藥刀械管制條例第8條第4項
    未經許可，寄藏可發射子彈具有殺傷力之改造手槍罪、同條
    例第12條第4項之 未經許可寄藏子彈罪。又被告持有改造槍
    枝、子彈為受寄藏之當然結果，不另論以未經許可，持有可
    發射子彈具有殺傷力之改造手槍罪及未經許可持有子彈罪。
    被告以一行為同時寄藏具有殺傷力之改造手槍及子彈，為一
    行為觸犯數罪名之想像競合犯，應依刑法第55條從一重之未
    經許可，寄藏可發射子彈具有殺傷力之改造手槍罪處斷。又
    被告前因違反槍砲彈藥刀械管制條例、違反麻醉藥品管制條
    例、殺人未遂、盜匪等案件，經 本院以84年聲字第487號定
    應執行有期徒刑6年6月，於85年9月6日假釋出監，86年間再
    因竊盜案件經臺灣嘉義地方法院於86年9月6日以86年訴字第
    248號判處有期徒刑2年確定，上開假釋並經撤銷，兩案接續
    執行，又於89年7月26日 假釋付保護管束出監，復因施用毒
    品案件經 撤銷假釋，於91年1月17日入監執行殘刑，甫於92
    年11月24日縮短刑期 執畢出監，5年內「故意」再犯本件有
    期徒刑以上之未經許可，寄藏可發射子彈具有殺傷力之改造
    手槍罪，則依95年7月1日修正施行前後刑法第47條新舊法規
    定，均符合累犯之要件，刑罰權規範狀態並無利或不利之變
    更，不生新舊法比較問題，自應 適用現行刑法第47條第1項
    規定，論以累犯，並加重其刑。【易服勞役新舊法比較】又
    按行為後法律有變更者，適用行為時之法律。但行為後之法
    律有利於行為人者，適用 最有利於行為人之法律，刑法第2
    條第1項定有明文。而被告於犯罪時，刑法第42條第2項前段
    規定：「易服勞役以1元以上3元以下折算一日。」又被告行
    為時之易服勞役折算標準，業據修正前罰金罰鍰提高標準條
    例第2條前段規定，就其 原定數額提高為100倍折算1日，則
    本件被告行為時之易服勞役折算標準，應以銀元300元折算1
    日，即新台幣900元折算1日。惟95年7月1日修正公布施行之
    刑法第42條第3項 前段規定：「易服勞役以新台幣1仟元、2
    仟元或3仟元折算一日。」比較 修正前後之易服勞役折算標
    準，則以 修正後之規定，較有利於被告，則應依刑法第2條
    第1項後段規定，適用修正後之刑法第42條第3項前段規定，
    定其折算標準。
四、原審適用 槍砲彈藥刀械管制條例第8條第4項、第12條第4項
    ，刑法 第2條第1項、第11條、第55條、第47條、第42條第3
    項、第38條第1項第1款之規定，並參酌被告之犯罪動機，對
    社會治安之潛在危險，持有槍枝及子彈之數量、期間，素行
    不佳，暨被告犯罪後坦承犯行之態度良好，並知悔悟等一切
    情狀，量處有期徒刑肆年陸月，併科罰金新臺幣壹萬元，罰
    金如易服勞役，以新臺幣壹仟元折算壹日；又以扣案仿BERE
    TTA廠改造手槍1支（槍枝管制編號0000000000號）、改造霰
    彈槍1支(槍枝管制編號0000000000號）、制式霰彈貳顆均係
    違禁物，業如前述，應依刑法第38條第1項第1款之規定併予
    宣告沒收。至 扣案之改造子彈1顆，經鑑定不具殺傷力；制
    式霰彈八顆試射後，僅剩餘彈頭、彈殼，而失其子彈之結構
    及性能，為廢棄之物，亦不具殺傷力，非屬違禁物，不予宣
    告沒收等情。本院經核其認事用法，均無不當，量刑亦稱妥
    適。被告上訴意旨，認原審量刑過重云云，為無理由，應予
    駁回。
據上論結，應依刑事訴訟法第368條，判決如主文。
本案經檢察官李傳來到庭執行職務。
中    華    民    國    95    年    10    月    18    日
                  刑事第五庭  審判長法  官  楊明章
                                    法  官  戴勝利
                                    法  官  顏基典
以上正本證明與原本無異。
如不服本判決，應於收受本判決後十日內向本院提出上訴書狀。
其未敘述上訴理由者並得於提起上訴後十日內向本院補提理由書
狀（均須按他造當事人之人數附繕本）「切勿逕送上級法院」。
                                    書記官  呂嘉文
中    華    民    國    95    年    10    月    18    日
【附錄】本判決論罪科刑法條：
槍砲彈藥刀械管制條例第8條第4項
未經許可，持有、寄藏或意圖販賣而陳列第 1 項所列槍枝者，處
3年以上10年以下有期徒刑，併科新臺幣700萬元以下罰金。


司法院資訊處製作；財團法人民間司法改革基金會備份。
